【裁判字號】    94,易,1743
【裁判日期】    950125
【裁判案由】    傷害等
【裁判全文】
臺灣臺北地方法院刑事判決              94年度易字第1743號
公  訴  人  臺灣臺北地方法院檢察署檢察官
被      告  甲○○
上列被告因傷害等案件，經檢察官提起公訴（94年度偵字第6193
號），本院判決如下：
    主  文
甲○○無罪。
    理  由
一、公訴意旨略以，被告甲○○與被告乙○○（本院另行審結）
    共同意圖為自己不法所有，基於恐嚇取財之犯意聯絡，於民
    國九十三年九月一日十三時三十分許，由被告乙○○駕車搭
    載甲○○前往臺北市○○區○○街六十七巷四十號二樓告訴
    人丁○○、丙○○之住處樓下，一起大聲咆哮要求告訴人丁○○、丙○○出面給付新臺幣（以下同）六百萬元，並恐嚇
    稱：「如丙○○不開門，就要找黑道兄弟過來，趕快搬家，
    不然要蔡氏全家一起死。」等語，致使告訴人丁○○、丙○○心生畏懼，並報警處理，嗣因警方到場，被告乙○○、甲○○始倖然離去而未得逞，因認被告甲○○涉有刑法第三百
    四十六條第三項、第一項之恐嚇取財未遂罪嫌云云。
二、按犯罪事實應依證據認定之，無證據不得認定犯罪事實；不
    能證明被告犯罪者，應諭知無罪之判決，刑事訴訟法第一百
    五十四條第二項、第三百零一條第一項分別定有明文。又事
    實之認定，應憑證據，如未能發現相當證據，或證據不足以
    證明，自不能以推測或擬制之方法，以為裁判基礎（最高法
    院四十年台上字第八六號判例參照）。且認定犯罪事實所憑
    之證據，雖不以直接證據為限，間接證據亦包括在內，然而
    無論直接證據或間接證據，其為訴訟上之證明，須於通常一
    般之人均不致有所懷疑，而得確信其為真實之程度者，始得
    據為有罪之認定，倘其證明尚未達到此一程度，而有合理之
    懷疑存在而無從使事實審法院得有罪之確信時，即應由法院
    為諭知被告無罪之判決（最高法院七十六年台上字第四九八
    六號判例參照）。
三、訊據被告甲○○堅詞否認有何恐嚇取財犯行，辯稱，伊為被
    告乙○○之鄰居，當天原欲尋訪友人，所以搭被告乙○○之
    便車，途經上開地點隨被告乙○○下車，伊並不知道被告乙○○與告訴人二人間之糾紛，因為當時天氣躁熱，所以伊講
    話比較大聲，但並未恐嚇告訴人丁○○、丙○○等語。
四、公訴意旨認被告甲○○涉犯恐嚇取財罪嫌，無非係以告訴人
    丁○○、丙○○於警方詢問、檢察官偵訊時之指訴、被告乙○○於警方詢問時曾稱，被告甲○○當時因告訴人丙○○避
    不見面而心生不滿口出惡言等語，及被告甲○○自承於當日
    曾與被告乙○○至告訴人二人住所樓下呼喊告訴人丁○○、
    丙○○下樓等情為其論據。
五、經查，告訴人丁○○雖於警詢時稱，九十三年九月一日十三
    時三十分許，被告乙○○、甲○○至伊住處門口咆哮，如果
    伊不開門就要找黑道兄弟過來（見偵卷第十九頁）等語，並
    於檢察官偵訊時證稱，當天中午伊女兒打電話過來，說外面
    有好幾個人按電鈴又大吼大叫，伊報案後趕至現場，當時警
    察也已經站在旁邊，叫被告甲○○不要大吼大叫，甲○○還
    是在那邊罵三字經，要丙○○出來，並說丙○○以後怎麼死
    的，就是他做的（見偵卷第五八頁）等語，告訴人丙○○亦
    稱，被告乙○○、甲○○當天下午至伊處所樓下要伊出來，
    叫伊趕快搬家，否則要伊等一起死（見偵卷第四八頁）等語
    ，然證人即當時到場處理之臺北市政府警察局中山分局大直
    派出所警員徐惟明於檢察官偵訊時證稱，伊當天並未聽見被
    告乙○○、甲○○有何恐嚇之情事，也沒有聽到「死」字（
    見偵卷第八四頁、第八五頁），且告訴人丙○○於本院作證
    時亦證稱，當日伊只有聽到被告甲○○之聲音，他喊得很大
    聲，他叫「丙○○你給我出來」，然後罵一些三字經（見本
    院卷第八四頁）等語，證人即告訴人丁○○亦於本院證稱，
    九十三年九月一日下午是被告乙○○跟伊談，被告甲○○在
    旁邊叫，伊也不知道被告甲○○在叫什麼……就是很生氣的
    樣子，在巷子那邊一直走來走去、罵來罵去（見本院卷第八
    八頁、第八九頁）等語，是告訴人二人之證詞顯然與其等於
    警方詢問、檢察官偵訊時之說法有異。惟本院於直接審理原
    則下直接聽取證人丁○○、丙○○經過交互詰問程序所為之
    證述，其真實性自較證人在警詢、偵訊時之陳述為高，且證
    人丁○○、丙○○於本院所為之證詞與上開證人徐惟明之證
    述互核一致，是其等於本院所為之證述應係可採。
六、另被告乙○○雖於警方詢問時陳稱，被告甲○○當時因告訴
    人丙○○避不見面，因此心生不滿而口出惡言（見偵卷第六
    頁）等語，然其並未說明其所謂「口出惡言」之內容為何，
    況其於本院以證人身份作證時復證稱，當天伊出門時並未告
    知甲○○要做什麼事，到現場後，伊才大概跟他說一下，當
    天因為太陽很大，被告甲○○只有叫伊趕快走（見本院第九
    五頁、第九八頁）等語，是亦無僅憑被告乙○○之上開陳述
    ，即認定被告甲○○曾有出言恐嚇行為之理。而甲○○雖曾
    於檢察官偵訊時坦承伊於九十三年九月一日下午因為被告乙○○說有位朋友倒他錢，所以伊就陪乙○○去找那位朋友等
    語，然並未自承曾為恐嚇之舉。是綜上所述，公訴人所提出
    之證據既無法證明被告甲○○有何恐嚇取財之行為，則其訴
    訟上之證明尚未達到於通常一般之人均不致有所懷疑為真實
    之程度，無從使本院對於被告甲○○所涉之犯罪得有罪之確
    信，此外又查無其他積極證據足資證明被告甲○○有何公訴
    人所指恐嚇取財未遂犯行，故被告甲○○之犯罪即屬不能證
    明，揆諸前開法條判例之說明，依法自應諭知被告甲○○無
    罪之判決。
據上論斷，應依刑事訴訟法第三百零一條第一項，判決如主文。
中    華    民    國    95    年    1     月    25    日
                  刑事第十庭  審判長  法  官  丁蓓蓓
                                      法  官  劉煌基
                                      法  官  林柏泓
如不服本判決，應於判決送達後十日內，向本院提出上訴狀。
上正本證明與原本無異
                                      書記官  柯貞如
中    華    民    國    95    年    1     月    25    日


司法院資訊處製作；財團法人民間司法改革基金會備份。
